臺灣宜蘭地方法院刑事裁定
111年度聲字第82號
聲  請  人  臺灣宜蘭地方檢察署檢察官
受  刑  人  黃正豪


上列聲請人因受刑人數罪併罰有二裁判以上，聲請定其應執行之
刑（111年度執聲字第41號），本院裁定如下：
    主  文
黃正豪犯如附表一所示各罪所處之刑，應執行有期徒刑伍年拾月
；又犯如附表二所示各罪所處之刑，應執行有期徒刑肆年陸月。
    理  由
一、聲請意旨略以：受刑人黃正豪因犯竊盜等案件，先後經判決
    確定如附表一、二，應依刑法第53條、第51條第5款規定定
    其應執行之刑，爰依刑事訴訟法第477條第1項聲請裁定等語
    。
二、按「裁判確定前犯數罪者，併合處罰之。但有下列情形之一
    者，不在此限：一、得易科罰金之罪與不得易科罰金之罪。
    二、得易科罰金之罪與不得易服社會勞動之罪。三、得易服
    社會勞動之罪與不得易科罰金之罪。四、得易服社會勞動之
    罪與不得易服社會勞動之罪。前項但書情形，受刑人請求檢
    察官聲請定應執行刑者，依第51條規定定之。」、「數罪併
    罰宣告多數有期徒刑者，於各刑中之最長期以上，各刑合併
    之刑期以下，定其刑期。但不得逾30年」、「數罪併罰，有
    二裁判以上者，依第51條之規定，定其應執行之刑」，刑法
    第50條、第51條第5款及第53條分別定有明文。再按法律上
    屬於自由裁量之事項，有其外部性界限及內部性界限，並非
    概無拘束。依據法律之具體規定，法院應在其範圍選擇為適
    當之裁判者，為外部性界限；而法院為裁判時，應考量法律
    之目的，及法律秩序之理念所在者，為內部性界限。法院為
    裁判時，二者均不得有所踰越。在數罪併罰，有二裁判以上
    ，定其應執行之刑時，固屬於法院自由裁量之事項，然仍應
    受前揭外部性界限及內部性界限之拘束（最高法院94年度台
    非字第233號判決意旨參照）。 
三、經查：
　㈠本件受刑人前因犯幫助恐嚇取財、施用第二級毒品、竊盜、
    販賣第二級毒品、轉讓禁藥等案件，經本院分別判處如附表
    一、二所示之刑確定。且如附表一、二所示各罪，均係在首
    先判刑確定之日即如附表一編號1、附表二編號1所示之罪判
    決確定日（民國108年6月11日、108年12月23日）之前所犯
    ，有各該判決書及臺灣高等法院被告前案紀錄表附卷可稽，
    合於刑法第50條第1項前段規定。上開如附表一、二所示之
    數罪，部分為得易科罰金、部分為不得易科罰金之罪，惟受
    刑人業已具狀請求檢察官聲請定應執行刑，有臺灣宜蘭地方
    檢察署依102年1月25日修正施行之刑法第50條調查受刑人是
    否聲請定應執行刑調查表1份影本在卷足憑，故檢察官聲請
    定如附表一、二所示各罪之應執行刑，本院審核認聲請為正
    當，應予准許。
　㈡爰參酌受刑人之意見（見附卷陳述意見狀），並考量附表一
    、二各罪宣告刑之總和上限、各刑中最長期下限，附表一編
    號8、9及編號10、11曾經本院分別以108年度易字第451號、
    108年度易字第625號判決定應執行有期徒刑7月、10月確定
    ，附表二編號4至9、編號10至12及編號14、15曾經本院分別
    以109年度易字第141號、110年度易字第295號判決定應執行
    有期徒刑2年、1年8月、5月確定，暨受刑人所犯部分罪名為
    相同犯罪類型，於合併處罰時責任非難重複之程度較高，附
    表一、二各罪之犯罪情節、危害情況、侵害法益、犯罪次數
    及整體犯罪非難評價等總體情狀綜合判斷，爰就如附表一、
    二所示各罪，分別定其應執行之刑如主文所示。又數罪併罰
    中之一罪，雖得易科罰金，若因與不得易科之他罪合併處罰
    結果而不得易科罰金時，原可易科部分所處之刑，毋庸為易
    科折算標準之記載，併此敘明。
四、依刑事訴訟法第477條第1項，刑法第53條、第50條第2項、
    第51條第5款，裁定如主文。
中　　華　　民　　國　　111 　年　　2 　　月　　25　　日
                  刑事第三庭法  官　游欣怡
以上正本證明與原本無誤。
如不服本裁定，應於裁定送達後5日內，向本院提出抗告狀。（
應附繕本）
                            書記官　吳蔚宸
中　　華　　民　　國　　111 　年　　2 　　月　　25　　日

附表一：
編號  1 2 3 罪名  幫助犯恐嚇取財 施用第二級毒品 竊盜 宣告刑  有期徒刑3月 有期徒刑6月 有期徒刑3月 犯罪日期  107年10月中旬 108年3月初某日 108年5月14日 偵查（自訴）機關年度案號  臺灣宜蘭地方檢察署108年度偵字第1107號 臺灣宜蘭地方檢察署108年度毒偵字第290號 臺灣宜蘭地方檢察署108年度偵字第3022號 最後事實審 法院 臺灣宜蘭地方法院 臺灣宜蘭地方法院 臺灣宜蘭地方法院  案號 108年度簡字第260號 108年度簡字第392號 108年度易字第429號  判決日期 108年5月23日 108年6月17日 108年9月27日 確定判決 法院 臺灣宜蘭地方法院 臺灣宜蘭地方法院 臺灣宜蘭地方法院  案號 108年度簡字第260號 108年度簡字第392號 108年度易字第429號  確定日期 108年6月11日 108年7月9日 108年10月21日 可否易科罰金  是 是 是 備註  臺灣宜蘭地方檢察署108年度執緝字第426號、108年度執字第1954號 臺灣宜蘭地方檢察署108年度執字第2376號 臺灣宜蘭地方檢察署108年度執字第3180號 

編號  4 5 6 罪名  竊盜 竊盜 竊盜 宣告刑  有期徒刑4月 有期徒刑4月 有期徒刑3月 犯罪日期  108年3月15日 108年4月12日 108年5月5日 偵查（自訴）機關年度案號  臺灣宜蘭地方檢察署108年度偵字第2749號 臺灣宜蘭地方檢察署108年度偵字第3648號 臺灣宜蘭地方檢察署108年度偵字第3355號 最後事實審 法院 臺灣宜蘭地方法院 臺灣宜蘭地方法院 臺灣宜蘭地方法院  案號 108年度易字第452號 108年度易字第496號 108年度易字第465號  判決日期 108年10月17日 108年10月31日 108年9月27日 確定判決 法院 臺灣宜蘭地方法院 臺灣宜蘭地方法院 臺灣宜蘭地方法院  案號 108年度易字第452號 108年度易字第496號 108年度易字第465號  確定日期 108年11月4日 108年11月21日 108年10月21日 可否易科罰金  是 是 是 備註  臺灣宜蘭地方檢察署108年度執字第3299號 臺灣宜蘭地方檢察署108年度執字第3425號 臺灣宜蘭地方檢察署108年度執字第3181號 

編號  7 8 9 罪名  施用第二級毒品 竊盜 竊盜 宣告刑  有期徒刑6月 有期徒刑4月 有期徒刑4月 犯罪日期  107年7月8日 108年4月11日 108年4月11日 偵查（自訴）機關年度案號  臺灣宜蘭地方檢察署108年度撤緩毒偵字第91號 臺灣宜蘭地方檢察署108年度偵字第2654號、第2699號  最後事實審 法院 臺灣宜蘭地方法院 臺灣宜蘭地方法院 臺灣宜蘭地方法院  案號 108年度易字第522號 108年度易字第451號 108年度易字第451號  判決日期 108年11月29日 108年11月1日 108年11月1日 確定判決 法院 臺灣宜蘭地方法院 臺灣宜蘭地方法院 臺灣宜蘭地方法院  案號 108年度易字第522號 108年度易字第451號 108年度易字第451號  確定日期 108年12月23日 108年12月8日 108年12月8日 可否易科罰金  是 是 是 備註  臺灣宜蘭地方檢察署109年度執字第283號 臺灣宜蘭地方檢察署109年度執字第346號     編號8、9經本院108年度易字第451號判決定應執行有期徒刑7月  

編號  10 11 12 罪名  竊盜 竊盜 販賣第二級毒品 宣告刑  有期徒刑6月 有期徒刑5月 有期徒刑3年8月 犯罪日期  108年5月28日 108年5月8日 108年6月6日 偵查（自訴）機關年度案號  臺灣宜蘭地方檢察署108年度偵字第3587號、第3673號  臺灣宜蘭地方檢察署108年度偵字第6084號 最後事實審 法院 臺灣宜蘭地方法院 臺灣宜蘭地方法院 臺灣宜蘭地方法院  案號 108年度易字第625號 108年度易字第625號 109年度訴字第402號  判決日期 109年3月11日 109年3月11日 110年3月4日 確定判決 法院 臺灣宜蘭地方法院 臺灣宜蘭地方法院 臺灣宜蘭地方法院  案號 108年度易字第625號 108年度易字第625號 109年度訴字第402號  確定日期 109年4月9日 109年4月9日 110年4月4日 可否易科罰金  是 是 否 備註  臺灣宜蘭地方檢察署109年度執字第1031號  臺灣宜蘭地方檢察署110年度執字第827號   編號10、11經本院108年度易字第625號判決定應執行有期徒刑10月   

附表二：
編號  1 2 3 罪名  施用第二級毒品 竊盜 踰越窗戶侵入住宅竊盜 宣告刑  有期徒刑6月 有期徒刑5月 有期徒刑7月 犯罪日期  108年8月26日 108年6月28日 108年8月3日 偵查（自訴）機關年度案號  臺灣宜蘭地方檢察署108年度毒偵字第681號 臺灣宜蘭地方檢察署108年度偵字第4108號 臺灣宜蘭地方檢察署108年度偵字第5919號 最後事實審 法院 臺灣宜蘭地方法院 臺灣宜蘭地方法院 臺灣宜蘭地方法院  案號 108年度易字第650號 108年度易字第604號 109年度易字第110號  判決日期 108年12月23日 109年1月7日 109年4月30日 確定判決 法院 臺灣宜蘭地方法院 臺灣宜蘭地方法院 臺灣宜蘭地方法院  案號 108年度易字第650號 108年度易字第604號 109年度易字第110號  確定日期 108年12月23日 109年1月26日 109年6月3日 可否易科罰金  是 是 否 備註  臺灣宜蘭地方檢察署109年度執字第377號 臺灣宜蘭地方檢察署109年度執字第586號 臺灣宜蘭地方檢察署109年度執字第1585號 

編號  4 5 6 罪名  竊盜 踰越安全設備竊盜未遂 竊盜 宣告刑  有期徒刑3月 有期徒刑5月 有期徒刑4月 犯罪日期  108年8月6日 108年7月24日 108年7月31日 偵查（自訴）機關年度案號  臺灣宜蘭地方檢察署108年度偵字第5131號、第5429號、第5459號、第5552號、第5592號、第5761號   最後事實審 法院 臺灣宜蘭地方法院 臺灣宜蘭地方法院 臺灣宜蘭地方法院  案號 109年度易字第141號 109年度易字第141號 109年度易字第141號  判決日期 109年5月6日 109年5月6日 109年5月6日 確定判決 法院 臺灣宜蘭地方法院 臺灣宜蘭地方法院 臺灣宜蘭地方法院  案號 109年度易字第141號 109年度易字第141號 109年度易字第141號  確定日期 109年5月28日 109年5月28日 109年5月28日 可否易科罰金  是 是 是 備註  臺灣宜蘭地方檢察署109年度執字第1760號     編號4至9經本院109年度易字第141號判決定應執行有期徒刑2年   

編號  7 8 9 罪名  竊盜 竊盜 竊盜 宣告刑  有期徒刑4月 有期徒刑6月 有期徒刑5月 犯罪日期  108年8月6日 108年8月7日 108年8月11日 偵查（自訴）機關年度案號  臺灣宜蘭地方檢察署108年度偵字第5131號、第5429號、第5459號、第5552號、第5592號、第5761號   最後事實審 法院 臺灣宜蘭地方法院 臺灣宜蘭地方法院 臺灣宜蘭地方法院  案號 109年度易字第141號 109年度易字第141號 109年度易字第141號  判決日期 109年5月6日 109年5月6日 109年5月6日 確定判決 法院 臺灣宜蘭地方法院 臺灣宜蘭地方法院 臺灣宜蘭地方法院  案號 109年度易字第141號 109年度易字第141號 109年度易字第141號  確定日期 109年5月28日 109年5月28日 109年5月28日 可否易科罰金  是 是 是 備註  臺灣宜蘭地方檢察署109年度執字第1760號     編號4至9經本院109年度易字第141號判決定應執行有期徒刑2年   

編號  10 11 12 罪名  竊盜 毀壞安全設備竊盜 踰越安全設備侵入住宅竊盜 宣告刑  有期徒刑8月 有期徒刑8月 有期徒刑10月 犯罪日期  108年5月26日 108年8月11日 108年7月29日-8月2日 偵查（自訴）機關年度案號  臺灣宜蘭地方檢察署108年度偵字第5131號、第5429號、第5459號、第5552號、第5592號、第5761號   最後事實審 法院 臺灣宜蘭地方法院 臺灣宜蘭地方法院 臺灣宜蘭地方法院  案號 109年度易字第141號 109年度易字第141號 109年度易字第141號  判決日期 109年5月6日 109年5月6日 109年5月6日 確定判決 法院 臺灣宜蘭地方法院 臺灣宜蘭地方法院 臺灣宜蘭地方法院  案號 109年度易字第141號 109年度易字第141號 109年度易字第141號  確定日期 109年5月28日 109年5月28日 109年5月28日 可否易科罰金  否 否 否 備註  臺灣宜蘭地方檢察署109年度執字第1761號     編號10至12經本院109年度易字第141號判決定應執行有期徒刑1年8月   

編號  13 14 15 罪名  轉讓禁藥 竊盜 竊盜 宣告刑  有期徒刑5月 有期徒刑3月 有期徒刑3月 犯罪日期  108年6月30日 108年7月7日 108年7月26日 偵查（自訴）機關年度案號  臺灣宜蘭地方檢察署108年度偵字第6084號 臺灣宜蘭地方檢察署109年度偵字第151號、第1425號、第1656號、第3255號、第4199號、第4874號、第7472號  最後事實審 法院 臺灣宜蘭地方法院 臺灣宜蘭地方法院 臺灣宜蘭地方法院  案號 109年度訴字第402號 110年度易字第295號 110年度易字第295號  判決日期 110年3月4日 110年11月30日 110年11月30日 確定判決 法院 臺灣宜蘭地方法院 臺灣宜蘭地方法院 臺灣宜蘭地方法院  案號 109年度訴字第402號 110年度易字第295號 110年度易字第295號  確定日期 110年4月4日 110年11月30日 110年11月30日 可否易科罰金  否 是 是 備註  臺灣宜蘭地方檢察署110年度執字第828號 臺灣宜蘭地方檢察署111年度執字第285號     編號14、15經本院110年度易字第295號判決定應執行有期徒刑5月